臺灣高雄地方法院刑事判決　　　　　　　93年度訴字第3343號
公　訴　人　臺灣高雄地方法院檢察署檢察官
被　　　告　乙○○　男　34歲.
上列被告因違反毒品危害防制條例案件，經檢察官提起公訴（93
年度毒偵字第5962號），被告於本院準備程序進行中，就被訴事
實為有罪之陳述，經本院告知簡式審判程序意旨，並聽取公訴人
及被告之意見後，本院合議庭裁定依簡式審判程序審理，判決如
下：
    主  文
乙○○連續施用第一級毒品，累犯，處有期徒刑拾月。扣案之海
洛因壹包（淨重零點參貳公克，空包裝重零點貳貳公克）沒收銷
燬之。又連續施用第二級毒品，累犯，處有期徒刑捌月。扣案之
甲基安非他命壹包（驗後毛重零點參公克）沒收銷燬之。應執行
有期徒刑壹年伍月，扣案之海洛因（淨重零點參貳公克，空包裝
重零點貳貳公克）及甲基安非他命（驗後毛重零點參公克）各壹
包沒收銷燬之。
    事  實
一、乙○○前於民國89年間，因違反毒品危害防制條例，經本院
    以90年度鳳簡字第526號判處有期徒刑6月，如易科罰金以
    300 元折算1日確定，嗣於92年間，因違反毒品危害防制條
    例，經本院以92年度易字第178號判處有期徒刑3月，如易科
    罰金以300元折算1日確定，並據本院以92年度聲字第1942號
    裁定應執行有期徒刑9月，並於92年10月19日易科罰金執行
    完畢。又因施用毒品案件，經本院以88年度毒聲字第9306號
    裁定送勒戒處所施以觀察、勒戒後，因認無繼續施用毒品之
    傾向，經臺灣高雄地方法院檢察署檢察官於88年12月27日以
    88年度毒偵字第3303號不起訴處分確定。又因施用毒品案件
    ，經本院以89年度毒聲字第4162號裁定送觀察、勒戒後，因
    認有繼續施用毒品之傾向，再經本院以89年度毒聲字第4756
    號裁定令入戒治處所施以強制戒治，嗣於90年1月11日因停
    止戒治付保護管束，並於90年6月23日保護管束期滿執行完
    畢。詎仍未戒除毒癮，基於施用第一級毒品海洛因及第二級
    毒品甲基安非他命之概括犯意，自92年12月下旬某日起至93
    年10月5日6時許，以每半個月左右各施用1次的頻率，在高
    雄縣鳳山市○○路上之金鳳凰賓館內，以將海洛因摻入香菸
    吸取其煙霧之方式及以將甲基安非他命置於鋁箔紙上燒烤吸
    取其煙霧之方式，連續施用第一級毒品海洛因及第二級毒品
    安非他命多次。嗣於93年10月5日12時30分許，因另涉犯持
    有改造手槍罪嫌，為警在高雄縣鳳山市○○里○○路605 號
    前為警查獲，並扣得乙○○所有之海洛因（淨重0.32公克，
    空包裝重0.22公克），及甲基安非他命（驗後毛重0.3公克
    ）各1包。
二、案經高雄縣政府警察局鳳山分局報請臺灣高雄地方法院檢察
    署檢察官偵查起訴
    理  由
一、按本件被告乙○○所犯係死刑、無期徒刑、最輕本刑為3年
    以上有期徒刑以外之罪，其於準備程序就前揭被訴事實為有
    罪之陳述，經受命法官告知簡式審判程序之旨，並聽取其與
    公訴人之意見後，本院認無不得或不宜改依簡式審判程序進
    行之處，爰依刑事訴訟法第273條之1第1項、第284條之1，
    裁定本件由受命法官獨任進行簡式審判程序，合先敘明。
二、訊據被告乙○○對於右揭時、地，連續以上述方式施用第一
    級毒品海洛因及第二級毒品甲基安非他命多次之事實坦承不
    諱。且查：
  (一)被告於93年10月5日16時25分許，經警查獲時所採集之尿液
    ，經送驗結果，確呈嗎啡及甲基安非他命陽性反應，此有高
    雄縣政府衛生局93年10月21日93煙檢字第2440號煙毒尿液檢
    驗成績書、尿液代碼對照表各1紙附卷可稽。扣案之疑似海
    洛因之白粉及疑似甲基安非他命之晶體各1包，經分別送請
    法務部調查局鑑定及高雄醫學大學附設中和紀念醫院檢驗結
    果，認確含第1級毒品海洛因成份（淨重0.32公克，空包裝
    重0.22公克），及甲基安非他命成分（驗後毛重0.3公克）
    ，有法務部調查局93年1 1月18日調科壹字第220018484號鑑
    定通知書及高雄醫學大學附設中和紀念醫院94年1月11日編
    號0000-000號檢驗報告各1紙在卷可憑。此外，復有搜索扣
    押筆錄、扣押物品目錄表各1份、照片2張附卷足佐，是被告
    前揭自白顯與事實相符，應堪採為被告有罪之證據，被告分
    別施用第一級毒品海洛因及第二級毒品甲基安非他命之事實
    ，應堪認定。
  (二)被告前因施用毒品案件，經本院以88年度毒聲字第9306號裁
    定送勒戒處所施以觀察、勒戒後，因認無繼續施用毒品之傾
    向，經臺灣高雄地方法院檢察署檢察官於88年12月27日以88
    年度毒偵字第3303號不起訴處分確定。又因施用毒品案件，
    經本院以89年度毒聲字第4162號裁定送觀察、勒戒後，因認
    有繼續施用毒品之傾向，再經本院以89年度毒聲字第4756
    號裁定令入戒治處所施以強制戒治，嗣於90年1月11日因停
    止戒治付保護管束，並於90年6月23日保護管束期滿執行完
    畢，此有臺灣高等法院被告全國前案紀錄表1紙在卷足參，
    其於前案強制戒治執行完畢後，5年內再犯本件施用毒品罪
    之事實，事證明確，應予依法論科。
二、毒品危害防制條例業於92年6月6日修正，於93年1月9日開始
    施行，本件被告乙○○連續施用第一級毒品海洛因及施用第
    二級毒品甲基安非他命之行為跨越於新舊兩法時期，以連續
    犯係裁判上一罪之性質，應全部適用新法，並無比較新舊法
    之問題，合先敘明。按海洛因及甲基安非他命分別係毒品危
    害防制條例第2條第2項第1款及第2款所明定之第一級毒品及
    第二級毒品，不得施用、持有。是核被告所犯施用第一級毒
    品海洛因及第二級毒品甲基安非他命之行為，係犯毒品危害
    防制條例第10條第1項之施用第一級毒品海洛因罪及同條第2
    項之施用第二級毒品甲基安非他命罪。其持有第一級毒品海
    洛因及第二級毒品甲基安非他命之低度行為，分別為施用第
    一級毒品海洛因及第二級毒品甲基安非他命之高度行為所吸
    收，不另論罪。其先後多次施用第一級毒品海洛因及第二級
    毒品甲基安非他命之犯行，均時間緊接，方法相同，觸犯構
    成要件相同之罪名，顯係基於概括犯意為之，為連續犯，應
    依刑法第56條之規定論以一罪，並加重其刑。其所犯施用第
    一級毒品海洛因及第二級毒品甲基安非他命之犯行，犯意各
    別，罪名有異，構成要件不同，應予分論併罰。被告前於89
    年間，因違反毒品危害防制條例，經本院以90年度鳳簡字第
    52 6號判處有期徒刑6月，如易科罰金以300元折算1日確定
    ，嗣於92年間，因違反毒品危害防制條例，經本院以92 年
    度易字第178號判處有期徒刑3月，如易科罰金以300元折算1
    日確定，並據本院以92年度聲字第1942號裁定應執行有期徒
    刑9月，並於92年10月19日易科罰金執行完畢，此有臺灣高
    等法院被告全國前案記錄表1份在卷可稽，其前受有期徒刑
    之執行完畢後，5年內再犯本件有期徒刑以上之罪，為累犯
    ，應依刑法第47條之規定，加重其刑，並依法遞加之。爰審
    酌被告經觀察勒戒及強制戒治後，均未能戒絕其毒癮，足證
    前開保安處安措施已難收矯治其惡性，惟念其於犯罪後坦承
    部分犯行及所犯為自戕行為等一切情狀，分別量處如主文所
    示之刑，並定其應執行刑，以資懲儆。扣案之海洛因1 包（
    淨重0.32公克，空包裝重0.22公克）及甲基安非他命1 包（
    驗後毛重0.3公克），分別係屬第一級、第二級毒品，均應
    依毒品危害防制條例第18條第1項前段規定宣告沒收銷燬。
    至於送驗耗費之海洛因及甲基安非他命，既已滅失不存在，
    自無宣告沒收銷燬之必要。又另扣得之改造手槍1支，與本
    案被告犯罪無關連性，爰不予宣告沒收，附此敘明。
據上論斷，應依刑事訴訟法第273條之1第1項、第284條之1、第
299條第1項前段，毒品危害防制條例第10條第1項、第2項、第18
條第1項前段，刑法第11條、第56條、第47條、第51條第5款，判
決如主文。
本案經檢察官甲○○到庭執行職務。
中　　華　　民　　國　　94　　年　　3 　　月　　22　　日
                  臺灣高雄地方法院刑事庭
                                法　官  林芳華
以上正本證明與原本無異。
如不服本判決，應於判決送達後10日內，向本院提出上訴狀。
                                書記官  賴佳慧
中　　華　　民　　國　　94　　年　　3 　　月　　22　　日
附錄本判決論罪法條
毒品危害防制條例第10條
施用第一級毒品者，處6月以上5年以下有期徒刑。
施用第二級毒品者，處3年以下有期徒刑。
